臺灣高等法院臺南分院刑事判決
上　訴　人　臺灣臺南地方法院檢察署檢察官
上　訴　人
即　被　告　己○○
上列上訴人因被告竊盜案件，不服臺灣臺南地方法院94年易字第
138號中華民國94年3月15日第一審判決（起訴案號：臺灣臺南地
方法院檢察署94年度偵字第2647號），提起上訴，本院判決如下
：
    主      文
上訴駁回。
    事      實
一、己○○於民國 (下同)87 年間，因犯竊盜案件，經臺灣臺南
    地方法院以87年度易字第394號判決判處有期徒刑5月，入獄
    服刑後於87年9月11日執行完畢；又於87年間因犯加重竊盜
    案件，經臺灣臺南地方法院以87年度易字第3266號判決判處
    有期徒刑1年2月，入獄服刑後於89年2月19日執行完畢；另
    於89年間，再因竊盜案件經臺灣臺南地方法院以89年度易字
    第1637號判處有期徒刑2年6月，並應於刑之執行前，令入勞
    動場所強制工作3年，經送技訓所強制工作後再入獄執行有
    期徒刑，甫於94年2月5日縮短刑期假釋出獄，猶不知悔改，
    於假釋出獄後因無法尋得工作，竟萌生歹念，基於意圖為自
    己不法所有之概括犯意，先向不知情之姓名年籍不詳之友人
    借得機車鑰匙，再將該把機車鑰匙拿給不知情之鎖匠複製後
    ，再持其所有之該把複製機車鑰匙1把，伺機尋找與該把機
    車鑰匙同型號之機車，而連續於(一)94年2月13日下午4時許，
    在臺南市○區○○路1段167號，以上開其所有之複製機車鑰
    匙，將之插入機車電門後，再猛力轉動使機車發動之方式，
    竊取丙○○所有價值新臺幣（下同）約10,000元之車號VBQ-
    250號輕型機車1輛，得手後供作其代步之用；(二)再於同年月
    14日凌晨1時許，在臺南市○區○○路2段135號「全國五金
    生活館」，竊取乙○○所有、價值約150元之鎖頭鑰匙3支；
    (三)又於同年月14日晚上11時許，在臺南市○區○○路580之1
    號「小北百貨」，竊取戊○○所有、價值約99元之鐵鋸1支
    ；(四)己○○竊得上揭鎖頭鑰匙及鐵鋸後，另於同年月15日凌
    晨2時許，持上開竊得之鎖頭鑰匙3支，以及為金屬材質且有
    尖銳鋸齒，若持以行兇客觀上足對人之生命、身體、安全構
    成威脅，具有危險性之鐵鋸1支，在臺南市○區○○路16巷1
    號前，以前開鐵鋸鋸開加水機投幣箱鎖頭之方式，竊取丁○○所有之加水機內約600元之硬幣；(五)又於同年月15日上午
    10時許，在臺南市○區○○路91號「紘騏五金百貨大賣場」
    ，竊取甲○○管領、價值約300元之自行車鎖頭鑰匙5支。嗣
    於同年月15日下午1時45分許，己○○因騎乘上開贓車，在
    臺南縣永康市○○○路與忠孝路口當場為警查獲，並扣得其
    竊取所得之上開贓車、各式鎖頭鑰匙8支、鐵鋸1支（均已發
    還被害人）以及竊取贓車所用之其所有之鑰匙1支等物，始
    循線查知上情。
二、案經臺南縣警察局永康分局報告臺灣臺南地方法院檢察署檢
    察官偵查起訴。
    理      由
一、本件上訴人即被告己○○所犯為死刑、無期徒刑或最輕本刑
    為三年以上有期徒刑以外之罪，其於準備程序中就被訴事實
    為有罪之陳述，經審判長告知簡式審判程序之旨，並聽取公
    訴人之意見後，爰依刑事訴訟法第二百七十三條之一第一項
    規定進行簡式審判程序，合先敘明。
二、訊據被告己○○對於前揭時、地，竊取被害人丙○○所有之
    VBQ-250號輕型機車1輛、被害人乙○○所有之鎖頭鑰匙3 支
    、被害人戊○○所有之鐵鋸1支、被害人丁○○所有之約600
    元之硬幣、被害人甲○○管領之自行車鎖頭鑰匙5 支等事實
    供承不諱，核與證人即被害人丙○○、乙○○、戊○○、丁○○、黃韻淑所證述之情節相符，復有扣押物品目錄表、扣
    押書、車輛竊盜、車牌失竊資料個別查詢報表－查詢車輛認
    可資料各1份以及贓物認領保管單4紙在卷可稽，並有機車鑰
    匙1把扣案可按，綜上開所查事證，足認被告自白核與事實
    相符，本件事證明確，被告犯行洵堪認定。
三、按刑法第321條第1項第3 款之攜帶兇器加重竊盜罪，係以行
    為人攜帶兇器竊盜為其加重條件，此所謂兇器，其種類並無
    限制，凡客觀上足對人之生命、身體、安全構成威脅，具有
    危險性之兇器均屬之，且祇須行竊時攜帶此種具有危險性之
    兇器為已足，並不以攜帶之初有行兇之意圖為必要（最高法
    院79年臺上字第5253號判例參照）；查扣案之鐵鋸，均係金
    屬材質，且有尖銳鋸齒，若持以行兇客觀上足對人之生命、
    身體、安全構成威脅，具有殺傷力，顯屬具有危險性之兇器
    。核被告己○○於犯罪事實欄之(一)、(二)、(三)、(五)所為，係犯
    刑法第320條第1項之普通竊盜罪；被告持具殺傷力之鐵鋸為
    犯罪事實欄(四)之竊盜行為，核其所為係犯刑法第321條第1項
    第3款之攜帶兇器加重竊盜罪。其上開5次竊盜犯行，時間緊
    接，所犯又係犯罪基本構成要件相同之罪名，顯係基於概括
    犯意反覆為之，應依連續犯之規定論以情節較重之攜帶兇器
    加重竊盜1罪論，並依法加重其刑。又被告前於87 年間因犯
    加重竊盜案件，經臺灣臺南地方法院以87年度易字第3266號
    判決判處有期徒刑1年2月，入獄服刑後於89年2月19日執行
    完畢，有臺灣臺南地方法院檢察署刑案資料查註紀錄表及臺
    灣高等法院被告全國前案紀錄表各一份在卷可按，其於5年
    之內再犯本件有期徒刑以上之罪，為累犯，依法應加重其刑
    ，並依刑法第七十條之規定，遞加重其刑。
四、原審適用刑法56條、第321條第1項第3款、第47條、第38條
    第1項第2款，罰金罰鍰提高標準條例第1條前段之規定，並
    參酌被告己○○有如事實欄所載之前科素行，有前開臺灣臺
    南地方法院檢察署刑案資料查註紀錄表及臺灣高等法院被告
    全國前案紀錄表在卷足憑，且於94年2月5日甫因竊盜案件，
    因經臺灣臺南地方法院以89年度易字第1637號判處有期徒刑
    2年6月，並令入勞動場所強制工作3年，經送技訓所強制工
    作後再入獄執行有期徒刑後而縮短刑期假釋出獄，於假釋出
    獄後8日內即再犯本件連續竊盜犯行，並審酌其犯罪之動機
    、目的、手段、所生危害、智識程度、生活狀況、所竊財物
    價值及犯罪後坦承犯行態度良好等一切情狀，量處有期徒刑
    1年10月，以資懲儆。公訴蒞庭檢察官於原審雖請求量處被
    告己○○有期徒刑2年8月，惟原審審酌上情後，認以量處被
    告己○○有期徒刑1年10月，始與其罪責相當，附為敘明。
    並以扣案之複製機車鑰匙1支，為被告己○○所有且係供犯
    本罪所用之物，爰依刑法第38條第1項第2款之規定沒收之。
    另被告用以行竊之鐵鋸1支，為被害人戊○○所有之物，依
    法不得為沒收之宣告，併此敘明。又以有關強制工作部分，
    被告己○○於87 年間，因犯竊盜案件，經臺灣臺南地方法
    院以87年度易字第394號判決判處有期徒刑5月，入獄服刑後
    於87年9月11日執行完畢；又於87年間因犯加重竊盜案件，
    經臺灣臺南地方法院以87年度易字第3266號判決判處有期徒
    刑1年2月，入獄服刑後於89年2月19日執行完畢；另於89年
    間，再因竊盜案件經臺灣臺南地方法院以89年度易字第1637
    號判處有期徒刑2 年6月，並應於刑之執行前，令入勞動場
    所強制工作3年，經送技訓所強制工作後再入獄執行有期徒
    刑，甫於94年2月5日縮短刑期假釋出獄，有前揭臺灣臺南地
    方法院檢察署刑案資料查註紀錄表及臺灣高等法院被告全國
    前案紀錄表附卷可憑，其先後多次竊盜犯行，經法院施以徒
    刑執行及強制工作之保安處分，仍不足以收矯正成效，且於
    94年2月5日甫因竊盜案件，經送技訓所強制工作後再入獄服
    刑而縮短刑期假釋出獄，於假釋出獄後8日內即再犯本案5件
    連續竊盜，犯行至為頻繁，法紀觀念淡薄，顯有犯罪習慣，
    甚為灼然，顯見前開本院施以之刑罰制裁及保安處分均尚未
    達成矯治目的，是仍有續施以保安處分之必要，故而原審公
    訴蒞庭檢察官認被告己○○有併予諭知強制工作，以資矯正
    之必要，尚屬可採，故依竊盜犯贓物犯保安處分條例第3條
    第1項第1款、第4條、第5條第1項前段之規定，併諭知被告
    己○○於刑之執行前，令入勞動場所強制工作3年，以資矯
    治等情。本院經核其認事用法，均無不當，量刑亦稱妥適。
　　被告上訴意旨，認原審量刑過重云云，及檢察官上訴意旨指
  　摘原判決量刑過輕云云，為無理由，均應予駁回。
據上論結，應依刑事訴訟法第368條，判決如主文。
本案經檢察官李傳來到庭執行職務。
中　　華　　民　　國　　94　　年　　7 　　月　　6 　　日
                  刑事第五庭　  審判長法　官　楊明章
                                      法　官　戴勝利
                                      法　官　顏基典
以上正本證明與原本無異。
不得上訴。
　　　　　　　　　　　　　　　　　　　書記官　呂嘉文
中　　華　　民　　國　　94　　年　　7 　　月　　7 　　日
附錄法條：
刑法第321條：
犯竊盜罪而有下列情形之1者，處6月以上5年以下有期徒刑：
一、於夜間侵入住宅或有人居住之建築物、船艦，或隱匿其內而
    犯之者。
二、毀越門扇、牆垣或其他安全設備而犯之者。
三、攜帶兇器而犯之者。
四、結夥3人以上而犯之者。
五、乘火災、水災或其他災害之際而犯之者。
六、在車站或埠頭而犯之者。
前項之未遂罰之。
